---
title: "Entrega 2"
author: "Javi Torres, Marcos Gibert"
format: html
editor: visual
---

## Estudio de coches

Vamos a analizar los datos del dataset 'mpg', que consta de 234 coches con 11 variables distintas:

-   `manufacturer`: nombre del fabricante.

-   `model`: nombre del modelo.

-   `displ`: desplazamiento del motor, en litros.

-   `year`: año de fabricación.

-   `cyl`: número de cilindros.

-   `trans`: tipo de transmisión (manual o automática)

-   `drv`: tipo de tracción, con f = tracción delantera, r = tracción trasera, 4 = tracción en cuatro ruedas.

-   `cty`: rendimiento en ciudad, en millas por galón.

-   `hwy`: rendimiento en carretera, en millas por galón.

-   `fl`: tipo de combustible, con e = etanol, d = diesel, r = regular, p = premium, c = CNG (gas natural).

-   `class`: tipo de vehículo.

```{r}
library(tidyverse)
data('mpg')
```

```{r}
df=mpg
head(df)
```

```{r}
summary(df)
```

1.  El siguiente gráfico nos permite visualizar el número de vehículos de cada fabricante del conjunto de datos.

```{r}
library(ggplot2)

ggplot(mpg, aes(x = manufacturer)) +
  geom_bar(fill='blue') +
  labs(title = "Número de coches por fabricante", x = "Fabricante", y = "Número de coches") +
  theme_bw()+
  theme(axis.text.x = element_text(angle = 45, hjust = 1))


```

2.  Este gráfico muestra el rendimiento medio en ciudad para cada clase.

```{r}

ggplot(mpg, aes(x = class, y = cty)) +
  geom_bar(stat = "summary", fun = "mean", fill = "blue") +
  labs(title = "Consumo medio en la ciudad por tipo de coche", x = "Tipo de coche", y = "Consumo medio en la ciudad (mpg)") +
  theme_bw()+
  theme(axis.text.x = element_text(angle = 45, hjust = 1))


```

3.  el gráfico a continuación nos muestra el rendimiento medio en ciudad para cada clase y tipo de tracción simultáneamente.

```{r}

ggplot(mpg, aes(x = class, y = cty, fill = drv)) +
  geom_bar(stat = "summary", fun = "mean", position = "dodge") +
  labs(title = "Consumo medio en ciudad por tipo de coche y tracción", x = "Tipo de coche", y = "Consumo medio en ciudad (mpg)") +
  scale_fill_discrete(name = "Tracción") +
  theme_bw()+
  theme(axis.text.x = element_text(angle = 45, hjust = 1))


```

4.  El siguiente gráfico muestra la relación entre el tamaño del motor y el rendimiento en carretera, para cada clase de vehículo

```{r}

ggplot(mpg, aes(x = displ, y = hwy, color = class)) +
  geom_point() +
  labs(
    title = "Tamaño de motor vs. Consumo en carretera",
    x = "Desplazamiento del motor (L)",
    y = "consumo en carretera (MPG)"
  ) +
  theme_bw()+
  theme(legend.position = "bottom")



```

Vemos que en general cuanto más grande es el motor menos eficiente es en carretera. También observamos que las camionetas y SUVs son los vehículos con mayor tamaño de motor y menos eficiencia. Por otro lado los compactos y subcompactos tienden a tener motores más pequeños y eficientes. En terreno medio tendríamos las minivans y los vehículos de tamaño medio. Cabe remarcar que los biplaza apenas tienen representación en este dataset, pero los 4 que hay tienen motores bastante grandes y eficientes para el tamaño que tienen.

```{r}

ggplot(subset(mpg, drv == "4"), aes(x = cty, fill = drv)) +
  geom_density(alpha = 0.5) +
  labs(
    title = "Consumo en ciudad de tracción en cuatro ruedas",
    x = "Consumo en ciudad MPG",
    y = "Densidad"
  )

```

```{r}

ggplot(subset(mpg, drv == "f"), aes(x = cty, fill = drv)) +
  geom_density(alpha = 0.5) +
  labs(
    title = "Consumo en ciudad de tracción delantera",
    x = "Consumo en ciudad MPG",
    y = "Densidad"
  )
```

```{r}
ggplot(subset(mpg, drv == "r"), aes(x = cty, fill = drv)) +
  geom_density(alpha = 0.5) +
  labs(
    title = "Consumo en ciudad de tracción trasera",
     x = "Consumo en ciudad MPG",
    y = "Densidad"
  )
```
